臺灣高雄地方法院刑事判決　　　　　　　　　　　　　九十年度交易字第六四九號
　　公　訴　人　臺灣高雄地方法院檢察署檢察官
　　被　　　告　乙○○
右列被告因過失傷害案件，經檢察官提起公訴（九十年度偵字第一六０三三號），本
院判決如左：
    主  文
乙○○因過失傷害人，處有期徒刑參月，如易科罰金，以參佰元折算壹日。
    事  實
一、乙○○考領有普通小型車駕駛執照，於民國九十年四月二十七日十五時四十五分
    許，將其所有之ＶＬ—五九五七號（起訴書誤載為ＶＬ—五九七五號）自小客車
    停放在高雄市苓雅區○○○路路旁，靠近該路第三二八巷口附近之停車格內，欲
    開駕駛座旁車門下車時，理應注意汽車停車向外開啟車門時，應注意行人、車輛
    ，並讓其先行，且當時天候晴朗，視線良好之情形下，又無不能注意之情事，竟
    疏未注意讓車輛、行人先行，即貿然開啟車門，適有甲○○騎乘腳踏車行經其車
    旁，見狀已閃避不及，因而擦撞上開自用小客車左前車門，使甲○○所騎乘前開
  腳踏車倒地，並使甲○○受有右肘肱骨內上髁骨折之傷害。
二、案經甲○○訴由高雄市政府警察局苓雅分局移送臺灣高雄地方法院檢察署檢察官
    偵查起訴。
    理  由
一、訊據被告乙○○對於右開時、地因開啟車門發生擦撞致告訴人甲○○受傷之事實
    固不諱言，然矢口否認有何過失情事，辯稱：是告訴人自己不小心撞上伊的車門
    ，伊有看後視鏡，確定後方無來車，才開啟車門，他應該是由伊的車子正後方切
    出來，才撞到伊的車門云云。惟查右揭事實迭據告訴人於警訊及本院調查時到庭
    指述：「我騎腳踏車已經過被告自小客車後門車門，被告才突然把車門打開，撞
    到我的腳踏車前輪。」等語綦詳，並有阮綜合醫院出具之驗傷診斷證明書及警繪
    車禍現場簡圖附卷可佐。依卷附警繪車禍現場簡圖所示，被告所駕車輛後方尚有
    一停車格，距和平二路三二八巷口亦有一段距離，告訴人應無由被告車子正後方
    突然切出，而為被告所不及注意之情況。且若如被告所辯，係伊先開啟車門，在
    當時白晝視距良好之情形，告訴人亦無可能自行衝撞被告已開啟之車門。足徵被
    告所辯，有違常情，應係事後卸責之詞，委不足採。按汽車停車向外開啟車門時
    ，應注意行人、車輛，並讓其先行。道路交通安全規則第一百十二條第一項第十
    五款定有明文。而被告考領有普通小型車駕駛執照，理應對上開規定知之甚詳，
    駕車時應注意上揭規定並確實遵守之，當時天候晴朗、視線良好，並無任何不能
    注意之情事，竟疏未注意為之，而貿然開啟車門，致擦撞告訴人甲○○所騎乘之
    腳踏車，被告具有過失，甚為明灼。又告訴人因被告前開過失行為，受有右揭傷
    害，已如前述，從而告訴人所受傷害與被告之過失行為間，自具有相當因果關係
    。綜上所述，本案事證明確，被告之犯行堪以認定。
二、核被告乙○○所為，係犯刑法第二百八十四條第一項前段之過失傷害罪。審酌被
    告於犯罪後否認犯行之態度、告訴人所受傷害不輕、及尚未與告訴人和解，賠償
    告訴人損失等一切情狀，量處如主文所示之刑，併諭知易科罰金之折算標準。
據上論斷，應依刑事訴訟法第二百九十九條第一項前段，刑法第二百八十四條第一項
前段、第四十一條第一項前段，罰金罰鍰提高標準條例第一條前段、第二條，判決如
主文。
本案經檢察官高大方到庭執行職務。
中    華    民    國     九十一     年      一      月      二十五      日
                                  臺灣高雄地方法院刑事第六庭
                                      審判長 法  官  趙家光
                                             法  官  周玉群
                                             法  官  邱泰錄
右正本證明與原本無異。
如不服本判決，應於判決送達後十日內，向本院提出上訴狀。
                                             書記官  林慧君
中    華    民    國      九十一      年      一   月      二十五      日
中華民國刑法第二百八十四條
 (過失傷害罪)
因過失傷害人者，處六月以下有期徒刑、拘役或五百元以下罰金，致重傷
者，處一年以下有期徒刑、拘役或五百元以下罰金。
從事業務之人，因業務上之過失傷害人者，處一年以下有期徒刑、拘役或
一千元以下罰金，致重傷者，處三年以下有期徒刑、拘役或二千元以下罰
金。
